臺灣板橋地方法院刑事判決　　　　　　　95年度訴字第3707號
公　訴　人　臺灣板橋地方法院檢察署檢察官
被　　　告　丁○○
　　　　　　　　　　（另案於臺灣臺北監獄臺北分監執行中）
　　　　　　戊○○
　　　　　　　　　　（另案於臺灣臺北監獄臺北分監執行中）
　　　　　　甲○○
　　　　　　　　　　（另案於臺灣臺北監獄臺北分監執行中）
上列被告等因偽造文書等案件，經檢察官提起公訴（九十五年度
偵字第二０二五一號），以及移送併案審理（臺灣板橋地方法院
檢察署九十五年度偵字第二六五七一號），本院判決如下：
    主    文
丁○○連續毀壞安全設備竊盜，累犯，處有期徒刑壹年肆月。又
共同攜帶兇器毀越安全設備竊盜，累犯，處有期徒刑壹年。又共
同行使偽造之私文書，足以生損害於他人，累犯，處有期徒刑伍
月。如附表所示簽帳單「持卡人簽名」欄內偽造之「丙○○」署
押共枚均沒收之。應執行有期徒刑貳年陸月。如附表所示簽帳
單「持卡人簽名」欄內偽造之「丙○○」署押共枚均沒收之。
戊○○共同攜帶兇器毀越安全設備竊盜，處有期徒刑柒月。又共
同行使偽造之私文書，足以生損害於他人，處有期徒刑肆月。如
附表所示簽帳單「持卡人簽名」欄內偽造之「丙○○」署押共
枚均沒收之。應執行有期徒刑拾月。如附表所示簽帳單「持卡人
簽名」欄內偽造之「丙○○」署押共枚均沒收之。
甲○○共同行使偽造之私文書，足以生損害於他人，累犯，處有
期徒刑伍月，如易科罰金，以新臺幣壹仟元折算壹日。如附表所
示簽帳單「持卡人簽名」欄內偽造之「丙○○」署押共枚均沒
收之。
    犯罪事實
一、丁○○前於民國八十九年間因無故侵入他人住宅案件，經臺
    灣士林地方法院以八十九年度易字第一０三九號判處有期徒
    刑三月確定；又於同年間因施用毒品案件，經本院以八十九
    年度易字第三二八六號判處有期徒刑六月確定；丁○○犯上
    揭二罪所科刑罰，嗣經臺灣士林地方法院以九十年度聲字第
    九三０號裁定應執行有期徒刑八月確定；乃於九十年六月三
    十日入監服刑，於九十一年二月二十八日執行徒刑完畢（於
    本案構成累犯）。另甲○○於九十二年間因施用毒品案件，
    經本院以九十二年度訴字第一七五三號判處有期徒刑九月確
    定；復於同年間因竊盜案件，經本院以九十二年度易字第二
    二七七號判處有期徒刑一年確定；甲○○犯上揭二罪所科刑
    罰，嗣經本院以九十三年度聲字第一五九０號裁定應執行有
    期徒刑一年七月確定；又於同年間因贓物案件，經本院以九
    十二年度簡字第三九四０號判處拘役五十九日確定；乃於九
    十三年一月九日入監接續執行，於九十四年八月三十一日縮
    短刑期執行完畢（於本案構成累犯）。
二、詎丁○○猶不知悔改，意圖為自己不法之所有，基於竊盜之
    概括犯意，(一)先於九十五年六月十六日上午十時許，至鍾菀
    婷位於臺北縣三重巿仁興街四十二巷十三號四樓住處，持不
    詳工具破壞該處鐵門及木門之門鎖後，進入屋內（毀損及無
    故侵入住宅部分均未據告訴）竊取鍾菀婷所有之鑽戒、金飾
    、銀飾（合計價值約新臺幣十萬元）及存摺、提款卡、信用
    卡、印鑑等物。得手後旋將前開鑽戒等飾品，以六、七千元
    之價格，出售予真實姓名年籍不詳、綽號「阿祥」之成年男
    子以換取現金花用。嗣鍾菀婷於同日晚間十時四十五分許返
    家後發現上情，立即報警到場在屋內首飾盒上採集指紋送內
    政部警政署刑事警察局鑑驗結果，與該局檔存丁○○指紋卡
    之左拇指指紋相符，而得悉上情。(二)丁○○復於九十五年六
    月三十日上午十一時許，行經臺北縣蘆洲巿民族路四十二號
    公寓時，見一樓大門未鎖，即逕自入內沿樓梯間上至該址五
    樓乙○○住處，並開啟渠住處未上鎖之大門後進入屋內，復
    持不詳工具破壞乙○○使用之房門喇叭鎖，入內（無故侵入
    住宅及毀損部分均未據告訴）竊取乙○○所有之現金新臺幣
    （下同）二千元、勞斯丹頓手錶二只、ＬＶ皮夾一個。得手
    後旋將前開手錶及皮夾攜至鄭美慧所經營位於臺北縣三重巿
    龍門路一九五號之電腦維修公司，以二千元之價格，變賣予
    不知情之鄭美慧以換取現金花用殆盡。
三、丁○○另行起意，與戊○○共同基於竊盜之犯意聯絡，於九
    十五年八月七日下午一時許，至丙○○位於臺北縣蘆洲巿信
    義路二二二巷三二弄九號六樓住處，由丁○○持客觀上具有
    危險性而可供兇器使用之鋸子鋸斷該處鐵窗後，攀爬鐵窗入
    內（毀損及無故侵入住宅部分均未據告訴）竊取丙○○所有
    之桌上型電腦一組、攝影機一部、卡號000000000
    0000000號臺北富邦商業銀行信用卡一張，戊○○則
    在外把風。二人得手後旋將前開電腦及攝影機攜至上址電腦
    維修公司，以六千五百元之價格，出售予不知情之鄭美慧以
    換現朋分花用。丁○○、戊○○二人竟食髓知味，為謀取更
    多不法所得，又忌憚遭人發覺，遂聯繫渠等友人甲○○前來
    ，於同日下午二時三十分許，在上址電腦維修公司前，將竊
    得之前開臺北富邦商業銀行信用卡交予甲○○，其三人即共
    同基於行使偽造私文書及詐欺取財之犯意聯絡，自同日下午
    二時五十九分起至同日下午三時四十三分許止，由甲○○持
    該信用卡至如附表所示特約商店刷卡消費，並接續三次在簽
    帳單「持卡人簽名欄」內偽造「丙○○」之署押各一枚後，
    交付各特約商店店員核對而行使之，致該等店員誤認其為合
    法之持卡人而交付其所購買之商品，甲○○再將所購商品交
    予丁○○、戊○○，足以生損害於丙○○、臺北富邦商業銀
    行及如附表所示之特約商店。嗣於九十五年八月二十一日下
    午六時許，因丁○○、戊○○另案遭通緝而為警在上址電腦
    維修公司前查獲，並扣得丁○○持有之活動扳手一支、尖嘴
    鉗一支、萬用小刀一把、Ｔ型扳手一支、開鎖器一把、螺絲
    起子一把、手電筒一把、鑽石挫刀一把。
四、案經乙○○、丙○○訴由臺北縣政府警察局蘆洲分局報請臺
    灣板橋地方法院檢察署檢察官偵查起訴，以及移送併案審理
    。
    理    由
一、被告以外之人於審判外之言詞或書面陳述，除法律有規定者
    外，不得作為證據。次按被告以外之人於審判外之陳述，經
    當事人於審判程序同意作為證據，法院審酌該言詞陳述或書
    面陳述作成時之情況，認為適當者，亦得為證據。當事人、
    代理人或辯護人於法院調查證據時，知有第一百五十九條第
    一項不得為證據之情形，而未於言詞辯論終結前聲明異議者
    ，視為有前項之同意，刑事訴訟法第一百五十九條第一項及
    第一百五十九條之五分別定有明文。查本案以下所引證據，
    均未據被告丁○○、戊○○、甲○○否認其證據能力（見本
    院九十六年一月九日及同年二月十二日準備程序筆錄），且
    未於本案言詞辯論終結前聲明異議，則本院審酌該等證據核
    無違法取證或證明力顯然過低之情事，依各該陳述作成時之
    狀況，並無不適當之情形，自均得為證據，合先敘明。
二、經查：
  (一)如犯罪事實二(二)、三所述之毀越安全設備竊盜及盜刷信用卡
    消費購物等犯行，業據被告丁○○、戊○○、甲○○於本院
    審理時自白不諱（見本院九十六年三月二十九日審判筆錄）
    ，且經被告丁○○、甲○○於警詢及偵查中供認無訛（見臺
    灣板橋地方法院檢察署九十五年度偵字第二０二五一號偵查
    卷第十頁、第七二頁至第七三頁、第八六頁及第八七頁、第
    九八頁至第九九頁），並據告訴人乙○○、丙○○及證人鄭
    美慧於警詢時指訴明確（見同上偵查卷第十九頁至第二八頁
    ），另有住宅失竊現場圖及現場訪查勘查表一份、監視錄影
    系統監錄影像翻拍照片二張、臺北富邦商業銀行盜刷明細表
    一件、偽造之簽帳單影本三紙附卷可資佐證（見同上偵查卷
    第三三頁、第三四頁、第四五頁、第一０三頁至第一０五頁
    ），足認被告三人此部分自白確與事實相符。且渠等共謀並
    推由被告甲○○以在簽帳單「持卡人簽名」欄內偽造「丙○○」署押之方式盜刷信用卡購物，致使信用卡特約商店店員
    誤認其為合法之持卡人而交付其所購買之商品，已足以生損
    害於告訴人丙○○、臺北富邦商業銀行及如附表所示特約商
    店。
  (二)又被告丁○○於九十五年六月十六日上午十時許，侵入被害
    人鍾菀婷位於臺北縣三重巿仁興街四十二巷十三號四樓住處
    內，竊取被害人鍾菀婷所有之鑽戒、金飾、銀飾（合計價值
    約十萬元）及存摺、提款卡、信用卡、印鑑等物，得手後旋
    將前開鑽戒等飾品，以六、七千元之價格，出售予真實姓名
    年籍不詳、綽號「阿祥」之成年男子以換取現金等事實，為
    渠於警詢及本院訊問時自承屬實（見臺灣板橋地方法院檢察
    署九十五年度偵字第二六五七一號偵查卷第五頁及本院九十
    六年一月九日準備程序筆錄），且經被害人鍾菀婷於警詢及
    本院審理時證述綦詳（見同上偵查卷第七頁至第八頁及本院
    九十六年三月二十九日審判筆錄）；且臺北縣政府警察局三
    重分局鑑識人員據報後到場在屋內首飾盒上採集指紋送內政
    部警政署刑事警察局鑑驗結果，與該局檔存被告丁○○指紋
    卡之左拇指指紋相符，有該局九十五年九月十一日刑紋字第
    ０九五０一三一０五四號鑑驗書及被告丁○○指紋卡片、刑
    案現場勘察採證紀錄表、同意書各一份存卷足憑（見同上偵
    查卷第十一頁至第十四頁），據此，堪認被告丁○○前開自
    白確與事實相符。
  (三)惟被告丁○○辯稱：該處門原本就打開的，不是伊破壞的云
    云。惟證人即被害人鍾菀婷於本院審理時具結證述稱：當天
    伊約早上八點與老公一起出門，是伊老公鎖門，當時住處門
    鎖並無損壞，伊約晚上十點多回家後，發現第一道鐵門門鎖
    壞了，感覺像是整個被挖下來，第二道木門喇叭鎖也被破壞
    了，門鎖還在門上，但已經壞到不能用了等語（見本院九十
    六年三月二十九日審判筆錄），是其住處鐵門及木門之門鎖
    確遭人破壞無疑。再衡諸被告丁○○亦不否認有進入被害人
    鍾菀婷住處竊取前開財物，且除該等財物外，被害人鍾菀婷
    並未陳明另有物品遭竊，則倘該處早已被另名歹徒大費周章
    破壞門鎖後入侵，該名歹徒豈有不竊取任何財物即逕行離去
    之理？是被告丁○○以前詞置辯，顯悖於常情事理，自難採
    信。從而，被害人鍾菀婷住處之鐵門及木門門鎖確係被告丁○○持不詳工具破壞，洵堪認定。
  (四)至檢察官認被告丁○○係於九十五年六月十六日晚間十時三
    十分許，侵入被害人鍾菀婷之住處行竊等語；惟被告丁○○
    辯稱：伊進入時是早上，大約是十點、十一點等語。本案被
    害人鍾菀婷於警詢及偵查中指稱：伊於上午八時許離開住家
    ，晚間十時四十五分許返家後始發現遭竊等語明確（見同上
    偵查卷第七頁至第八頁及本院九十六年三月二十九日審判筆
    錄），則其亦未目睹被告丁○○進屋行竊之過程；且據被告
    丁○○所辯情節，其係趁前開住宅日間無人在家之機會，入
    內竊取財物，亦非與常情有違；又檢察官並未舉出積極之證
    據方法足認被告係於夜間侵入被害人鍾菀婷之住處行竊，則
    依罪疑唯輕之原則，自應從有利於被告之認定，是認被告丁○○辯稱：伊係於上午十時許進入屋內竊取財物等語，堪值
    採信。
  (五)綜上，本案事證明確，被告丁○○、戊○○、甲○○等人犯
    行均堪認定，皆應予依法論罪科刑。
三、查被告丁○○實施如犯罪事實欄二所示犯罪行為後，刑法部
    分條文業於九十四年二月二日經總統以華總一義字第０九四
    ０００一四九０一號令修正公布，並自九十五年七月一日起
    生效施行（下稱現行刑法）；復參酌最高法院九十五年五月
    二十三日第八次刑事庭會議決議意旨，現行刑法第二條第一
    項之規定，係規範行為後法律變更所生新舊法律比較適用之
    準據法，於現行刑法施行後，應適用現行刑法第二條第一項
    之規定，為「從舊從輕」之比較。又比較時應就罪刑有關之
    共犯、未遂犯、想像競合犯、牽連犯、連續犯、結合犯，以
    及累犯加重、自首減輕暨其他法定加減原因（如身分加減）
    與加減例等一切情形，綜其全部罪刑之結果而為比較。茲就
    本案被告丁○○所為如犯罪事實欄二所示犯行部分之新、舊
    法比較適用結果分敘如下：
  (一)被告丁○○行為時之刑法第五十六條規定：「連續數行為而
    犯同一之罪名者，以一罪論。但得加重其刑至二分之一。」
    惟現行刑法已刪除前開關於連續犯之規定，此刪除雖非犯罪
    構成要件之變更，但顯已影響行為人刑罰之法律效果，自屬
    法律有變更，而現行刑法既無連續犯得論以裁判上一罪之情
    形，則被告丁○○所犯之數罪，應按其具體情形而可能論以
    數罪併罰，是比較修正前、後刑法之規定，以適用被告丁○○行為時之刑法論以連續犯之規定，較有利於被告丁○○。
  (二)又刑法第四十七條關於累犯要件之規定雖有變更，惟無論依
    修正前、後刑法第四十七條規定，被告丁○○均應構成累犯
    ，並加重本刑至二分之一，是對渠而言，二者適用結果並無
    不同。
  (三)綜上，經整體比較全部罪刑之結果，以九十五年七月一日生
    效施行前之刑法規定，較有利於被告丁○○，是就被告丁○○所犯如犯罪事實欄二所示犯行部分，依現行刑法第二條第
    一項前段規定，自應一體適用渠行為時之法律即修正前之刑
    法規定。
  (四)另被告丁○○行為時之刑法第五十一條第五款規定：「數罪
    併罰，分別宣告其罪之刑，依左列各款定其應執行者：五宣
    告多數有期徒刑者，於各刑中之最長期以上，各刑合併之刑
    期以下，定其刑期。但不得逾二十年。」現行刑法第五十一
    條第五款則修正為：「數罪併罰，分別宣告其罪之刑，依下
    列各款定其應執行者：五宣告多數有期徒刑者，於各刑中之
    最長期以上，各刑合併之刑期以下，定其刑期。但不得逾三
    十年。」乃提高定應執行刑期之上限。依前開刑事庭會議決
    議意旨，被告丁○○於裁判確定前犯數罪，其中一罪在現行
    刑法施行前者，亦應依現行刑法第二條第一項之規定，適用
    最有利於行為人之法律。是比較前述新舊法律之結果，現行
    刑法關於數罪併罰方法之規定並未較有利於受刑人。從而，
    依現行刑法第二條第一項前段規定，被告丁○○於刑法修正
    前、後所犯本案數罪，應適用渠行為時之法律即修正前關於
    數罪併罰方法之規定定應執行之刑。
四、查被告丁○○先後於日間，持不詳工具破壞告訴人乙○○、
    被害人鍾菀婷住處門鎖後，入內竊取財物，核其此部分所為
    ，均係犯刑法第三百二十一條第一項第二款之毀壞安全設備
    竊盜罪。次查，被告丁○○持以鋸斷告訴人丙○○住處鐵窗
    之鋸子，雖未據扣案，惟衡諸一般鋸子之刀刃鋒利，且被告
    丁○○尚能持以鋸斷堅硬之鐵窗，顯見其所持鋸子客觀上足
    對人之生命、身體、安全構成威脅，自具有危險性，屬兇器
    之一種（最高法院七十九年臺上字第五二五三號判例意旨參
    照）；是被告丁○○、戊○○二人共謀推由被告丁○○於日
    間持鋸子鋸斷告訴人丙○○住處鐵窗後，再攀爬鐵窗進入屋
    內行竊，被告戊○○則在外把風，核渠等所為，均係犯刑法
    第三百二十一條第一項第二款、第三款之攜帶兇器毀越安全
    設備竊盜罪。復查，被告丁○○、戊○○、甲○○三人共謀
    推由被告甲○○持告訴人丙○○所有之臺北富邦商業銀行信
    用卡，冒用告訴人丙○○之名義盜刷消費購物，並偽造簽帳
    單供商店店員核對，核渠等所為，均係犯刑法第二百十六條
    、第二百十條之行使偽造私文書罪及同法第三百三十九條第
    一項之詐欺取財罪。被告三人偽造署押係偽造私文書之部分
    行為，渠等偽造私文書之低度行為應為行使偽造私文書之高
    度行為所吸收，均不另論罪。被告丁○○與被告戊○○就上
    揭攜帶兇器毀越安全設備竊盜犯行、被告丁○○、戊○○與
    被告甲○○三人就上揭行使偽造私文書暨詐欺取財犯行，分
    別有犯意聯絡及行為分擔，均為共同正犯。被告丁○○先後
    破壞告訴人乙○○、被害人鍾菀婷住處門鎖後入內竊取財物
    之行為，時間緊接，方法相同，所犯係犯罪構成要件相同之
    罪名，顯係基於概括犯意而為，為連續犯，應依修正前刑法
    第五十六條規定論以一毀壞安全設備竊盜罪，並加重其刑。
    至公訴意旨雖未敘及被告丁○○毀壞被害人鍾菀婷住處門鎖
    後入內行竊之事實，惟此部分犯行與檢察官提起公訴之犯罪
    事實既有連續犯之裁判上一罪關係，應為起訴效力所及，且
    經檢察官移送併案審理（臺灣板橋地方法院檢察署九十五年
    度偵字第二六五七一號），本院自應併予審究。又被告等人
    利用持有告訴人丙○○所有信用卡之同一機會，先後在密切
    接近之時間、地點，以在簽帳單上偽造署押之相同手法，侵
    害同種法益，核其各舉動之獨立性極為薄弱，依一般社會健
    全觀念，難以強行分難，顯係基於單一犯意接續所為，為接
    續犯，應評價為一罪。被告三人以一接續實施之行為觸犯行
    使偽造私文書及詐欺取財二罪名，為想像競合犯，應依刑法
    第五十五條規定從一較重之行使偽造私文書罪處斷。又被告
    丁○○所犯上揭連續毀壞安全設備竊盜、攜帶兇器毀越安全
    設備竊盜、行使偽造私文書三罪間，以及被告戊○○所犯上
    揭攜帶兇器毀越安全設備竊盜、行使偽造私文書二罪間，犯
    意均各別，且罪名亦有異，皆應予分論併罰。被告丁○○前
    於八十九年間因無故侵入他人住宅案件，經臺灣士林地方法
    院以八十九年度易字第一０三九號判處有期徒刑三月確定；
    又於同年間因施用毒品案件，經本院以八十九年度易字第三
    二八六號判處有期徒刑六月確定；渠犯上揭二罪所科刑罰，
    嗣經臺灣士林地方法院以九十年度聲字第九三０號裁定應執
    行有期徒刑八月確定；乃於九十年六月三十日入監服刑，於
    九十一年二月二十八日執行徒刑完畢，有臺灣高等法院被告
    前案紀錄表一件在卷足憑，其於五年內分別故意再犯本案有
    期徒刑以上之罪，均為累犯，其所犯連續毀壞安全設備竊盜
    罪部分，應依修正前刑法第四十七條規定加重其刑，並遞加
    之；其另犯攜帶兇器毀越安全設備竊盜罪及行使偽造私文書
    罪等部分，則應依刑法第四十七條第一項規定分別予以加重
    其刑。又被告甲○○亦於九十二年間因施用毒品案件，經本
    院以九十二年度訴字第一七五三號判處有期徒刑九月確定；
    復於同年間因竊盜案件，經本院以九十二年度易字第二二七
    七號判處有期徒刑一年確定；渠犯上揭二罪所科刑罰，嗣經
    本院以九十三年度聲字第一五九０號裁定應執行有期徒刑一
    年七月確定；又於同年間因贓物案件，經本院以九十二年度
    簡字第三九四０號判處拘役五十九日確定；乃於九十三年一
    月九日入監接續執行，於九十四年八月三十一日縮短刑期執
    行完畢，有臺灣高等法院被告前案紀錄表一件在卷足憑，其
    於五年內故意再犯本案有期徒刑以上之罪，為累犯，應依刑
    法第四十七條第一項規定加重其刑。爰審酌被告丁○○、戊○○以侵入他人住宅之方式竊取財物，除造成被害人財產損
    害外，更危害他人住家安全，兼衡被告三人之犯罪動機、目
    的、手段、分工方式、所竊財物之價值、盜刷消費之金額以
    及犯罪後大致坦承犯行之良好態度等一切情狀，分別量處如
    主文所示之刑，並就被告丁○○、戊○○部分定應執行之刑
    ，另就被告甲○○部分諭知易科罰金之折算標準，以資懲儆
    。
五、如附表所示簽帳單「持卡人簽名」欄內偽造之「丙○○」署
    押共三枚，不問屬於犯人與否，均應依刑法第二百十九條規
    定宣告沒收之。至扣案之活動扳手一支、尖嘴鉗一支、萬用
    小刀一把、Ｔ型扳手一支、開鎖器一把、螺絲起子一把、手
    電筒一把、鑽石挫刀一把，均為被告丁○○否認係供本案行
    竊所用之工具，並辯稱：那些原本放在伊住處內，是工作用
    的等語（見本院九十六年三月二十九日審判筆錄），復查無
    其他積極證據足認前開物品確係供或預備供本案犯罪所用之
    物，故不予宣告沒收。又被告丁○○持以鋸斷告訴人丙○○
    住處鐵窗所用之鋸子，則為被告丁○○否認屬其所有，並辯
    稱：伊係到頂樓找到一把鋸子等語（見臺灣板橋地方法院檢
    察署九十五年度偵字第二０二五一號偵查卷第八六頁），復
    查無其他積極證據足認該鋸子確係被告所有供行竊所用之物
    ，且未據扣案，故亦不予宣告沒收，附此敘明。
據上論斷，應依刑事訴訟法第二百九十九條第一項前段，刑法二
條第一項前段、第二十八條、第二百十條、第二百十六條、第三
百二十一條第一項第二款、第三款、第三百三十九條第一項、第
五十五條、第四十七條第一項、第四十一條第一項前段、第二百
十九條、第五十一條第五款，修正前刑法第五十六條、第四十七
條，判決如主文。
本案經檢察官張瑞娟到庭執行職務。
中　　華　　民　　國　　96　　年　　4 　　月　　12　　日
                  刑事第七庭審判長法　官  胡　堅　勤
                                  法　官　李　君　豪
                                  法　官　王　瑜　玲
上列正本證明與原本無異。
如不服本判決，應於判決送達後10日內向本院提出上訴狀（應附
繕本），上訴於臺灣高等法院。
中　　華　　民　　國　　96　　年　　4 　　月　　13　　日
                                  書記官  陳  香  君
附錄本案論罪科刑法條全文：
中華民國刑法第三百二十一條
（加重竊盜罪）
犯竊盜罪而有左列情形之一者，處六月以上、五年以下有期徒刑
：
一　於夜間侵入住宅或有人居住之建築物、船艦或隱匿其內而犯
　　之者。
二  毀越門扇、牆垣或其他安全設備而犯之者。
三  攜帶兇器而犯之者。
四  結夥三人以上而犯之者。
五  乘火災、水災或其他災害之際而犯之者。
六  在車站或埠頭而犯之者。
前項之未遂犯罰之。
中華民國刑法第二百十條
（偽造變造私文書罪）
偽造、變造私文書，足以生損害於公眾或他人者，處五年以下有
期徒刑。
中華民國刑法第二百十六條
（行使偽造變造或登載不實之文書罪）
行使第二百十條至第二百十五條之文書者，依偽造、變造文書或
登載不實事項或使登載不實事項之規定處斷。
中華民國刑法第三百三十九條
（普通詐欺罪）
意圖為自己或第三人不法之所有，以詐術使人將本人或第三人之
物交付者，處五年以下有期徒刑、拘役或科或併科一千元以下罰
金。
以前項方法得財產上不法之利益或使第三人得之者，亦同。
前二項之未遂犯罰之。
附表：
（註：以下稱偵查卷，乃指臺灣板橋地方法院檢察署九十五年度
偵字第二０二五一號偵查卷）
┌──┬───────┬────────┬───────┬──────┐
│編號│刷?卡?日?期│特　約　商　店  │刷　卡　金　額│簽帳單附卷處│
├──┼───────┼────────┼───────┼──────┤
│ 一 │九十五年八月七│萬家福股份有限公│三千三百五十八│偵查卷第一０│
│    │日下午二時五十│司（址設臺北縣三│元            │三頁        │
│    │九分許        │重巿中正北路一九│              │            │
│    │              │三巷四五號）    │              │            │
├──┼───────┼────────┼───────┼──────┤
│ 二 │同日下午三時二│頂好Wellcome三民│一千八百七十元│偵查卷第一０│
│    │十六分許      │店（址設臺北縣蘆│              │四頁        │
│    │              │洲巿三民路五四號│              │            │
│    │              │）              │              │            │
├──┼───────┼────────┼───────┼──────┤
│ 三 │同日下午三時四│頂好Wellcome灰瑤│三千八百六十八│偵查卷第一０│
│    │十三分許      │店（址設臺北縣蘆│元            │五頁        │
│    │              │洲巿長安街九六號│              │            │
│    │              │一樓）          │              │            │
├──┴───────┴────────┴───────┴──────┤
│                                              總金額：九千零九十六元│
└──────────────────────────────────┘
